【裁判字號】    92,訴,1637
【裁判日期】    921215
【裁判案由】    毒品危害防制條例
【裁判全文】
臺灣桃園地方法院刑事判決                        九十二年度訴字第一六三七號
    聲請人  台灣桃園地方法院檢察署檢察官
    被  告  甲○○
右列被告因違反毒品危害防制條例案件，經檢察官聲請以簡易判決處刑（九十二年度
毒偵字第一六九六號），本院認不宜行簡易判決處刑，改依通常程序審理，被告於準
備程序中就被訴事實為有罪之陳述，經本院合議庭裁定由受命法官獨任行簡式審判程
序，茲判決如左：
    主  文
甲○○施用第一級毒品，處有期徒刑柒月。
扣案之海洛因壹包（驗餘淨重壹點貳柒公克、包裝重零點參參公克）沒收銷燬之。
    事  實
一、甲○○前因施用毒品案件，經台灣板橋地方法院於民國八十九年四月十九日以八
    十九年毒聲字第二六六Ｏ號裁定送勒戒處所觀察勒戒，觀察結果無繼續施用毒品
    傾向，經台灣板橋地方法院檢察署檢察官於八十九年五月九日以八十九年毒偵字
    第二九九六號為不起訴處分確定。
二、甲○○於前揭不起訴處分確定後五年內，又基於施用第一級毒品海洛因之犯意，
    於九十二年五月二十五日上午七時許，在桃園縣大園鄉○○街一三四巷三十四號
    住處，非法施用海洛因一次，嗣於同日下午八時三十分許，在上址為警查獲，並
    扣得海洛因一包（驗餘淨重一．二七公克、包裝重Ｏ．三三公克），經本院於九
    十二年五月二十六日以九十二年毒聲字第一六五三號裁定送勒戒處所觀察勒戒，
    結果有繼續施用毒品傾向，又經本院於九十二年六月二十五日以九十二年毒聲字
    第一八四五號裁定令入戒治處所施以強制戒治。
三、案經桃園縣警察局大園分局報告台灣桃園地方法院檢察署檢察官偵查後聲請簡易
    判決處刑。本院改行通常程序，甲○○於準備程序中為有罪之陳述，經本院合議
    庭裁定由受命法官獨任行簡式審判程序。
    理  由
一、右揭事實業據被告甲○○於本院審理時自白不諱，而被告被查獲時，所採集之尿
    液經桃園縣衛生局及台灣檢驗科技股份有限公司鑑定均呈嗎啡（或鴉片）陽性反
    應，有該局不法藥物尿液檢定書、該公司濫用藥物尿液檢驗報告各一紙在卷可稽
    。又被告所持有之白色粉末，經送法務部調查局鑑定亦呈第一級毒品海洛因反應
    （驗餘淨重一．二七公克、包裝重Ｏ．三三公克），有鑑定通知書影本一紙附卷
    可稽。是被告之自白與事實相符。被告前因施用毒品案件，經台灣板橋地方法院
    於民國八十九年四月十九日以八十九年毒聲字第二六六Ｏ號裁定送勒戒處所觀察
    勒戒，觀察結果無繼續施用毒品傾向，經台灣板橋地方法院檢察署檢察官於八十
    九年五月九日以八十九年毒偵字第二九九六號為不起訴處分確定。又經本院於九
    十二年五月二十六日以九十二年毒聲字第一六五五號裁定送勒戒處所觀察勒戒，
    結果有繼續施用毒品傾向，又經本院於九十二年六月二十五日以九十二年毒聲字
    第一八四五號裁定令入戒治處所施以強制戒治，有前揭不起訴處分書一份、台灣
    桃園看守所附設勒戒處所九十二年六月九日桃所憲衛勒字第Ｏ四Ｏ二號函及有無
    繼續施用毒品傾向證明書一份在卷可參。被告於前揭不起訴處分確定後，五年內
    再犯毒品危害防制條例第十條之罪，亦堪認定。故本件事證已臻明確，被告犯行
    洵堪認定。
二、核被告所為，係犯毒品危害防制條例第十條第一項之施用第一級毒品海洛因罪，
    至其施用前後持有海洛因之低度行為，為施用海洛因之高度行為吸收，不另論罪
    。爰審酌被告之品行、犯罪動機、目的、手段、施用毒品係自戕行為及自白犯行
    犯罪後態度良好等一切情狀，量處如主文所示之刑。以示懲儆。
三、扣案之白色粉末一包，如前所述，經送鑑定係海洛因（驗餘淨重一．二七公克、
    包裝重Ｏ．三三公克），應依毒品危害防制條例第十八條第一項前段宣告沒收銷
    燬之。
四、聲請意旨另以：被告自九十二年初某日起，至九十二年五月二十五日止（九十一
    年五月二十五日上午七時該次施用海洛因除外），連續施用第一級毒品海洛因，
    因認被告涉有連續施用第一級毒品海洛因罪嫌云云。聲請人無非係以被告之自白
    、被查獲時採集之尿液經送鑑定有嗎啡反應及查獲海洛因一包為主要論據。按被
    告之自白，不得作為有罪判決之唯一證據，仍應調查其他必要之證據，以察是否
    與事實相符。刑事訴訟法第一百五十六條第二項定有明文。本件被告於本院審理
    中雖坦承連續施用海洛因犯行，然依前揭規定，仍應調查其他必要證據，以察是
    否與事實相符。被告被查獲時所採集之尿液經送鑑定雖呈嗎啡陽性反應，惟此僅
    能證明被告於被查獲採集尿液前回溯一百二十小時期間內某刻，曾有施用一次海
    洛因，亦即僅能證明被告有前揭有罪之犯罪事實。至於扣案之海洛因一包，被告
    於本院供陳係於被查獲當日所購買，是扣案之海洛因亦無法證明被告於被查獲日
    之前有連續施用海洛因。是此部分僅有被告之自白，故依前揭規定，尚難認定被
    告之自白與事實相符，此外本院復查無其他積極證據，足資證明被告犯行，被告
    此部分之犯罪無法證明，本應為無罪之諭知，惟聲請人認此部分犯嫌與前揭有罪
    認定之犯罪事實有連續犯之裁判上一罪關係，爰不為無罪之諭知，併予敘明。
五、本件係檢察官聲請以簡易處刑之案件，因有刑事訴訟法第四百五十一條之一第四
    項但書第一款情形，本院改行通常程序；又因本件被告所犯係死刑、無期徒刑或
    最輕本刑為三年以上有期徒刑以外之罪，其於準備程序中就被訴事實為有罪之陳
    述，經本院告知簡式審判程序之旨，並聽取當事人意見後，經本院合議庭依刑事
    訴訟法第二百七十三條之一第一項規定裁定由受命法官獨任進行簡式審判程序，
    併此敘明。
六、據上論斷，依刑事訴訟法第四百五十二條、第二百七十三條之一第一項、第二百
    九十九條第一項前段，毒品危害防制條例第十條第一項，第十八條第一項前段，
    判決如主文。
本案經檢察官林良蓉到庭執行職務。
中      華      民      國    九十二    年     十二     月     十五     日
                                  臺灣桃園地方法院刑事第一庭
                                      法  官  吳爭奇
右正本證明與原本無異。
                                      書記官  梁麗雲
中      華      民      國    九十二    年     十二     月     十五     日


司法院資訊處製作；財團法人民間司法改革基金會備份。
